臺灣板橋地方法院刑事判決　　　　　　　95年度重訴字第71號
公　訴　人　臺灣板橋地方法院檢察署檢察官
被　　　告　丙　○
選任辯護人　李詩皓律師
　　　　　　景玉鳳律師
被　　　告　甲○○
上列被告等因違反商業會計法等案件，經檢察官提起公訴（95年
度偵字第17481 號），本院判決如下：
    主  文
甲○○連續商業負責人，以明知為不實之事項，而填製會計憑證
，累犯，處有期徒刑陸月，如易科罰金，以銀元佰元折算壹日
。
丙○無罪。
    事  實
一、甲○○前因違反毒品危害防制條例案件，經臺灣臺中地方法
    院以90年度豐簡字第93號判決判處有期徒刑6 月，如易科罰
    金，以銀元300 元折算1 日確定。又因偽造文書案件，經臺
    灣臺中地方法院以90年度中簡字第1418號判決判處有期徒刑
    3 月，如易科罰金，以銀元300 元折算1 日確定。上開二罪
    經臺灣臺中地方法院以91年度聲字第274 號裁定定應執行有
    期徒刑8 月，如易科罰金，以銀元300 元折算1 日確定，於
    民國91年4 月30日易科罰金執行完畢。詎未知悛悔，其為址
    設臺北縣板橋市○○街53巷24號原宿國際貿易有限公司（以
    下簡稱原宿公司）董事（並為登記負責人），明知原宿公司
    於93年7 月至同年12月間，與精創資通企業有限公司（以下
    簡稱精創公司）、宏元富企業有限公司（以下簡稱宏元富公
    司）、謝安麗實業有限公司（以下簡稱謝安麗公司）、狷介
    有限公司（以下簡稱狷介公司）、大豐國際事業有限公司（
    以下簡稱大豐公司）、吳家溱流行事業有限公司（以下簡稱
    吳家溱公司）、芳宜國際有限公司（以下簡稱芳宜公司）、
    逸彰實業有限公司（以下簡稱逸彰公司）、亞琥企業有限公
    司（以下簡稱亞琥公司）間，並無任何交易事實，仍基於填
    製不實會計憑證及幫助逃漏稅捐之概括犯意，於向財政部臺
    灣省北區國稅局及協辦機關領取空白統一發票後，將原宿公
    司銷售貨物或服務予精創公司、宏元富公司、謝安麗公司、
    狷介公司、大豐公司、吳家溱公司、芳宜公司、逸彰公司、
    亞琥公司等不實事項及金額，填載原宿公司統一發票上，而
    連續開立虛偽不實之統一發票130 紙，金額共計新臺幣（下
    同）000000000 元，分別交付精創公司、宏元富公司、謝安
    麗公司、狷介公司、大豐公司、吳家溱公司、芳宜公司、逸
    彰公司、亞琥公司作為進項憑證，扣減銷項稅額，以此方式
    ，幫助該等公司逃漏稅捐計0000000 元（其統一發票張數、
    銷售金額、稅額，均詳如附表一之記載）。而甲○○為避免
    遭稅捐機關察覺上情，乃於同一時期，陸續自宏京科技有限
    公司（以下簡稱宏京公司）、詠騏實業有限公司（以下簡稱
    詠騏公司）、勁契實業有限公司（以下簡稱勁契公司）、信
      旺有限公司（以下簡稱信  旺公司）等，取得不實之統一
    發票21紙，金額共計000000000 元（其統一發票張數、金額
    、稅額，詳如附表二所示；起訴書誤載為000000000 元，應
    予更正），作為原宿公司之進項憑證。並基於行使業務登載
    不實文書之概括犯意，於申報93年7 月至同年12月間各期營
    業稅時，在業務上所製作之營業稅額申報書，登載原宿公司
    銷項、進項金額等不實內容，持向財政部臺灣省北區國稅局
    臺北縣分局申報各期營業稅而行使之，足以生損害於稅捐稽
    徵機關對於稅額查核之正確性。
二、案經財政部臺灣省北區國稅局函請臺灣板橋地方法院檢察署
    檢察官偵查起訴。
    理  由
壹、財政部臺灣省北區國稅局談話紀錄之證據能力：
    按除顯有不可信之情況外，公務員職務上製作之紀錄文書、
    證明文書，得為證據，刑事訴訟法第159 條之4 第1 款定有
    明文。茲以財政部臺灣省北區國稅局談話紀錄，核屬公務員
    職務上製作之紀錄文書，於本案並無顯不可信之情況，應認
    有證據能力。
貳、認定犯罪事實之證據及理由：
一、訊據被告甲○○固坦承為原宿公司董事，而該公司於93年7
    月至同年12月間並無營業行為等情不諱，惟矢口否認有何違
    反商業會計法、稅捐稽徵法及偽造文書等犯行，辯稱：伊於
    原宿公司停止營業後，即避居他處，所領統一發票均未使用
    ，亦未取得他人統一發票作為原宿公司進項憑證云云。經查
    ：
  (一)被告甲○○為原宿公司董事，而原宿公司於93年7 月至同年
    12月間，與精創公司、宏元富公司、謝安麗公司、狷介公司
    、大豐公司、吳家溱公司、芳宜公司、逸彰公司、亞琥公司
    、宏京公司、詠騏公司、勁契公司、信  旺公司間，並無銷
    貨、進貨（或服務）等交易往來之事實，業據被告甲○○於
    本院準備程序中坦承不諱，並有原宿公司變更登記表1 件附
    卷可資佐證。此外，謝安麗公司、宏元富公司、詠騏公司及
    勁契公司等，均經註記為虛設行號，有財政部高雄市國稅局
    苓雅稽徵所95年5 月24日財高國稅苓營業字第0950008383號
    函、財政部臺灣省中區國稅局沙鹿稽徵所95年5 月19日中區
    國稅沙鹿三字第0950014970號函、財政部臺灣省北區國稅局
    中壢稽徵所95年5 月24日北區國稅中壢三字第0951029261號
    函各1 件、營業稅稅籍查詢資料、營業人進銷項交易對象彙
    加明細表各2 件在卷足稽，俱徵被告甲○○此部分自白與事
    實相符，應堪認定。
  (二)原宿公司於93年7 月至同年12月間，開立作為銷售貨物（或
    服務）憑證之統一發票予附表一所示公司行號，其中精創公
    司40張，銷售金額00000000元，宏元富公司17張，銷售金額
    00000000元，謝安麗公司19張，銷售金額00000000元，狷介
    公司4 張，銷售金額0000000 元，大豐公司1 張，銷售金額
    0000000 元，吳家溱公司10張，銷售金額0000000 元，芳宜
    公司11張，銷售金額0000000 元，逸彰公司9 張，銷售金額
    00000000元，亞琥公司19張，銷售金額0000000 元，供該等
    公司作為進項憑證，持以扣減銷項稅額，逃漏依各該銷售金
    額5%計算之營業稅額，有專案申請調檔統一發票查核名冊（
    含銷項、買受人）及財政部臺灣省北區國稅局營業稅查核報
    告表等存卷為憑。而原宿公司於93年8 月、同年10月及94年
    1 月間，申報93年7 月至8 月、同年9 月至10月及同年11月
    至12月營業稅時，則分持宏京公司、詠騏公司、勁契公司、
    信  旺公司開立之統一發票，申報原宿公司各期進貨及費用
    項目列計營業成本，其中宏京公司4 張，金額00000000元，
    詠騏公司6 張，金額00000000元，勁契公司8 張，其金額為
    00000000元，信  旺公司3 張，金額0000000 元，亦有卷附
    之原宿公司93年度申報書查詢資料、專案申請調檔統一發票
    查核名冊（含進項、銷售人）、財政部臺灣省北區國稅局營
    業稅查核報告表、營業人銷售額與稅額申報書、臺北市營業
    人銷售額與稅額申報書等可佐。原宿公司於93年7 月至同年
    12月間，與精創公司、宏元富公司、謝安麗公司、狷介公司
    、大豐公司、吳家溱公司、芳宜公司、逸彰公司、亞琥公司
    、宏京公司、詠騏公司、勁契公司、信  旺公司等公司行號
    間，既無任何交易事實，前揭統一發票顯係虛偽之會計憑證
    ，其營業稅額申報書所載相關事項，亦屬不實。
  (三)證人乙○○於本院審理時復到庭具結證稱：「93年7 月份要
    報同年5 、6 月份營業稅時，我跟甲○○說看起來他也沒有
    在營業，是否要辦理歇業，後來甲○○就來領回印章及購票
    證明，就要轉到別家事務所，所以從93年7 月份後就沒有給
    我們事務所做了。」等語（見本院96年3 月15日審判筆錄）
    ，並有被告甲○○具領原宿公司印章4 枚及購票證1 枚之字
    據1 件可按，足認原宿公司之統一發票購票證、印章於93年
    7 月後，均由被告甲○○持有，該購票證復係營業人向財政
    部臺灣省國稅局申購統一發票之證明文件，則自93年7 月起
    ，唯被告甲○○得領取原宿公司之統一發票使用爾。再與前
    揭臺北市營業人銷售額與稅額申報書對照以觀，其93年7 月
    至同年12月各期營業稅申報書上，確有被告甲○○前向乙○
    ○領回之原宿公司印章印文，被告甲○○並坦承原宿公司印
    章迄今仍由其保管之事實（見本院96年1 月8 日準備程序筆
    錄），是被告甲○○於原宿公司93年7 月至同年12月各期營
    業稅額申報書上，登載前述不實之銷項、進項金額，持以向
    財政部臺灣省北區國稅局臺北縣分局申報各期營業稅之事實
    ，灼然至明。被告甲○○空言否認上情，顯係卸責之詞，不
    足採信。
  (四)綜上所述，被告甲○○於93年7 月至同年12月間領取原宿公
    司空白統一發票後，陸續開立附表一所示虛偽不實之統一發
    票，供各該公司作為進項憑證扣抵稅額，幫助逃漏稅捐金額
    共計0000000 元，復取得附表二所示虛偽不實之統一發票，
    作為原宿公司進項憑證，而於原宿公司申報93年7 月至同年
    12月間各期營業稅時，在業務上所製作之營業稅額申報書，
    登載上開原宿公司銷項、進項金額之不實事項，持以向財政
    部臺灣省北區國稅局臺北縣分局申報營業稅而為行使，足生
    損害於稅捐稽徵機關對於稅額查核之正確性，事證明確，被
    告甲○○之犯行堪予認定。
二、按94年2 月2 日修正公布，95年7 月1 日施行之刑法第2 條
    第1 項：「行為後法律有變更者，適用行為時之法律。但行
    為後之法律有利於行為人者，適用最有利於行為人之法律。
    」之規定，係規範行為後法律變更所生新舊法律比較適用之
    準據法，於新法施行後，應適用新法第2 條第1 項之規定，
    為「從舊從輕」之比較（最高法院95年第8 次刑事庭會議決
    議意旨參照）。被告甲○○行為後，商業會計法第71條業於
    95年5 月24日修正公布，於同年月26日生效，刑法第33條第
    5 款關於罰金刑之規定、第41條關於易科罰金折算標準之規
    定，亦於94年2 月2 日修正公布，同法第55條牽連犯、第56
    條連續犯之規定則經刪除，並均自95年7 月1 日起施行。修
    正前商業會計法第71條規定之法定刑原為「5 年以下有期徒
    刑、拘役或科或併科新臺幣15萬元以下罰金」，修正後同法
    第71條之法定刑則為「5 年以下有期徒刑、拘役或科或併科
    新臺幣60萬元以下罰金」；比較新舊法之結果，修正後商業
    會計法第71條規定，並未較有利於被告甲○○。次關於罰金
    刑最低數額，修正前刑法第33條第5 款原規定：「罰金：（
    銀元）1 元以上」，依現行法規所定貨幣單位折算新臺幣條
    例第2 條規定折算為新臺幣，其罰金刑之最低數額即為新臺
    幣3 元。修正後刑法第33條第5 款則規定：「罰金：新臺幣
    1000元以上，以百元計算之」；修正後罰金刑之最低數額既
    經提高為新臺幣1000元，自以修正前之規定，對被告甲○○
    較為有利。又修正前刑法第41條規定：「犯最重本刑為5 年
    以下有期徒刑以下之刑之罪，而受6 個月以下有期徒刑或拘
    役之宣告，因身體、教育、職業、家庭之關係或其他正當事
    由，執行顯有困難者，得以（銀元）1 元以上（銀元）3 元
    以下折算1 日，易科罰金。但確因不執行所宣告之刑，難收
    矯正之效，或難以維持法秩序者，不在此限。併合處罰之數
    罪，均有前項情形，其應執行之刑逾6 月者，亦同。」並依
    罰金罰鍰提高標準條例第2 條規定，就易科罰金折算1 日之
    數額提高為100 倍。修正後刑法第41條規定：「犯最重本刑
    為5 年以下有期徒刑以下之刑之罪，而受6 個月以下有期徒
    刑或拘役之宣告者，得以新臺幣1000元、2000元或3000元折
    算1 日，易科罰金。但確因不執行所宣告之刑，難收矯正之
    效，或難以維持法秩序者，不在此限。前項規定於數罪併罰
    ，其應執行之刑未逾6 月者，亦適用之。」而罰金罰鍰提高
    標準條例第2 條有關易科罰金折算1日之數額提高倍數規定，
    即不再適用。比較修正前後易科罰金之折算標準，修正後刑
    法第41條規定對被告甲○○尚非有利。至修正後刑法第55條
    牽連犯、第56條連續犯之規定業經刪除，此雖非犯罪構成要
    件之變更，惟顯已影響行為人刑罰之法律效果，自屬法律變
    更，參酌最高法院95年第8 次刑事庭會議決議意旨，以適用
    修正前刑法第55條、第56條規定論以牽連犯、連續犯，對被
    告甲○○較為有利。是經綜合比較新舊法結果，以修正前商
    業會計法、刑法規定有利於被告甲○○，應依刑法第2 條第
    1 項前段規定，適用修正前之商業會計法、刑法規定。
三、被告甲○○係原宿公司董事，為公司法第8 條第1 項所稱公
    司負責人，即商業會計法第4 條規定之商業負責人。而統一
    發票乃證明會計事項之經過，而為造具記帳憑證所根據之憑
    證，為商業會計法第15條第1 款所規定會計憑證中之原始憑
    證。是核被告甲○○開立不實統一發票之行為，係犯修正前
    商業會計法第71條第1 款之商業負責人填製不實會計憑證罪
    （商業會計法第71條第1 款以明知為不實之事項而填製會計
    憑證罪，為刑法第215 條業務登載不實文書罪之特別規定，
    依特別法優於普通法之原則，自應優先適用，此部分無庸另
    論以刑法第215 條業務登載不實文書罪）；被告甲○○將虛
    偽不實之統一發票交由附表一所示公司行號，供作為進項憑
    證扣減銷項稅額，而逃漏營業稅之行為，係犯稅捐稽徵法第
    43條第1 項之幫助他人逃漏稅捐罪（稅捐稽徵法第43條係對
    於逃漏稅捐之教唆或幫助行為，特設之專條，為獨立之處罰
    規定，此所謂幫助，乃犯罪之特別構成要件，並非逃漏稅捐
    者之從犯，被告甲○○以不實統一發票幫助他人逃漏稅捐，
    為稅捐稽徵法第43條幫助逃漏稅捐罪之正犯，公訴人認應依
    刑法第30條第1 項規定論以幫助犯，容有誤會）；又被告甲
    ○○於其業務上製作之原宿公司各期營業稅額申報書登載不
    實之進項、銷項金額，持向稅捐稽徵機關申報營業稅而為行
    使，則係犯刑法第216 條、第215 條之行使業務登載不實文
    書罪（公訴人於起訴書犯罪事實欄，業就被告甲○○在業務
    上製作之營業稅額申報書登載不實進、銷貨事項，並持以向
    稅捐稽徵機關申報營業稅而為行使之犯罪事實提起公訴，然
    以前揭營業稅申報書為商業會計法之會計憑證，認無庸另論
    以刑法行使業務登載不實文書罪，尚有未洽）。被告甲○○
    所為業務登載不實文書之低度行為，應為其行使之高度行為
    所吸收，不另論罪。而被告甲○○前後多次填製不實會計憑
    證、幫助逃漏稅捐及行使業務登載不實文書之犯行，各係時
    間緊接，手法相同，所犯為構成要件相同之罪名，顯係分別
    基於概括犯意反覆實施，為連續犯，應依修正前刑法第56條
    規定，各論以一罪，並均加重其刑。被告甲○○所犯上開三
    罪間，有方法、目的之牽連關係，應依修正前刑法第55條規
    定，從一較重之商業負責人填製不實會計憑證罪處斷。又被
    告甲○○有如本判決事實欄所述論罪科刑之執行紀錄，有臺
    灣高等法院被告前案紀錄表可參，其於徒刑執行完畢後5 年
    內故意再犯上開有期徒刑以上之罪，為累犯，應依刑法第47
    條第1 項規定，加重其刑，並與連續犯之加重，遞加重之（
    被告甲○○行為後，刑法第47條關於累犯之規定，雖於94年
    2 月2 日修正公布，自95年7 月1 日起施行；修正前刑法第
    47條規定：「受有期徒刑之執行完畢，或受無期徒刑或有期
    徒刑一部之執行而赦免後，5 年以內再犯有期徒刑以上之罪
    者，為累犯，加重本刑至二分之一。」修正後刑法第47條則
    規定：「受徒刑之執行完畢，或一部之執行而赦免後，5 年
    以內故意再犯有期徒刑以上之罪者，為累犯，加重本刑至二
    分之一。第98條第2 項關於因強制工作而免其刑之執行者，
    於受強制工作處分之執行完畢或一部之執行而免除後，5 年
    以內故意再犯有期徒刑以上之罪者，以累犯論。」被告甲○
    ○係故意填製不實會計憑證、幫助他人逃漏稅捐、行使業務
    登載不實文書而犯罪，依修正前後刑法第47條規定均為累犯
    ，其法律效果並無不同，自不生比較新舊法之問題，附此敘
    明）。爰審酌被告甲○○之素行、智識程度，其犯罪之動機
    、目的、手段，及被告甲○○以不實統一發票幫助他人逃漏
    稅捐，金額高達0000000 元，嚴重影響國家財政收入及賦稅
    制度之公平性，並紊亂稅捐稽徵體制，應予非難，暨被告甲
    ○○犯罪後否認犯行之態度等一切情狀，量處如主文所示之
    刑，並諭知易科罰金之折算標準，以資懲儆。
、無罪部分：
一、公訴意旨略以：被告丙○為原宿公司前任負責人，明知原宿
    公司並無實際營業，仍與被告甲○○基於填製不實會計憑證
    、幫助逃漏稅捐及業務上登載不實文書之概括犯意聯絡，於
    93年7 月至同年12月間，開立不實之原宿公司統一發票130
    紙，交由精創公司、宏元富公司、謝安麗公司、狷介公司、
    大豐公司充作進項憑證扣抵銷售稅額，幫助逃漏營業稅，金
    額共計0000000 元，並取得宏京公司、詠騏公司、勁契公司
    、信  旺公司等虛設行號開立之不實統一發票共21紙，金額
    計000000000 元，作為進項憑證，登載於業務上之營業稅額
    申報書，據以扣抵稅額，足生損害於稅捐稽徵機關課稅之公
    平性、正確性。因認被告丙○涉犯商業會計法第71條第1 款
    之商業負責人填製不實會計憑證罪、稅捐稽徵法第43條第1
    項之幫助他人逃漏稅捐罪等罪嫌。
二、按犯罪事實應依證據認定之，無證據不得認定犯罪事實；又
    不能證明被告犯罪或其行為不罰者，應諭知無罪之判決，刑
    事訴訟法第154 條第2 項、第301 條第1 項分別定有明文。
    次按認定犯罪事實所憑之證據，雖不以直接證據為限，間接
    證據亦包括在內；然而無論直接或間接證據，其為訴訟上之
    證明，須於通常一般之人均不致有所懷疑，而得確信其為真
    實之程度者，始得據為有罪之認定（最高法院76年台上字第
    4986號判例意旨參照）。公訴人認被告丙○涉犯商業會計法
    第71條第1款之商業負責人填製不實會計憑證罪及稅捐稽徵
    法第43條第1 項幫助他人逃漏稅捐罪等罪嫌，無非係以原宿
    公司所在之臺北縣板橋市○○街53巷24號建物（以下簡稱系
    爭建物），係由被告丙○向陳冠宏承租並給付租金為其論據
    。訊據被告丙○堅詞否認有何違反商業會計法及稅捐稽徵法
    之犯行，辯稱：伊前向陳冠宏承租系爭建物，而以簽發支票
    預先給付租賃期間之租金，嗣於92年9 月7 日將原宿公司轉
    讓被告甲○○後，已由被告甲○○與陳冠宏重訂租約，詎被
    告甲○○未依約繳付租金，伊所交付支票遂遭陳冠宏提示，
    為避免退票紀錄，乃兌現票款等語。
三、經查：
  (一)被告甲○○為原宿公司董事，於93年7 月至同年12月間開立
    附表一所示不實統一發票之會計憑證，供各該公司作為進項
    憑證扣減銷項稅額，幫助逃漏稅捐，金額共計0000000 元，
    復取得附表二所示不實之統一發票，充作原宿公司進項憑證
    ，再於其業務上製作之原宿公司營業稅額申報書，登載前述
    不實之進項、銷項金額，持向稅捐稽徵機關申報原宿公司93
    年7 月至同年12月各期營業稅而為行使之事實，固據本院認
    定如前。
  (二)惟被告丙○於財政部臺灣省北區國稅局約談時供稱：「（問
    ：板橋市○○街53巷24號房屋由何人承租？）是本人向屋主
    陳冠宏先生承租，租賃契約書是我與陳先生簽訂的... ，應
    係（原宿公司）設立時即承租。」等語（見臺灣板橋地方法
    院檢察署95年度偵字第17481 號偵查卷宗第25頁），證人陳
    冠宏於財政部臺灣省北區國稅局約談時則陳稱：「（系爭建
    物）與丙○先生訂約，租賃關係為登報出租，無介紹人。」
    、「押金5 萬元，租金每月約18000 元（半年付1 次），以
    支票方式付款。」等語，有該局談話筆錄可稽（見前揭偵查
    卷宗第289頁），參酌卷附之有限公司設立登記表，原宿公
    司係於91年11月20日設立，足認被告丙○確於91年11月間向
    陳冠宏承租系爭建物，並以支票預付租賃期間租金。而原宿
    公司業於92年9 月7 日變更負責人為被告甲○○，並由被告
    甲○○於92年9 月30日與陳冠宏重訂租賃契約承租系爭建物
    ，租期自92年10月1 日起至94年9 月30日止，租金每月5000
    元，並約定於每月1 日前繳納，每次給付單月租金，且無押
    租保證金，此有房屋租賃契約書在卷足憑，堪認系爭建物自
    92年10月1 日起，已非由被告丙○承租，其於被告甲○○與
    陳冠宏重訂租約後，仍兌現前預付租金之支票，不無個人信
    用考量，自不得以陳冠宏於與被告甲○○租賃契約存續期間
    ，提示被告丙○因預付租金所交付之支票，遽認被告丙○就
    被告甲○○前述犯罪行為有犯意聯絡甚明。
  (三)且證人乙○○於本院審理時具結證稱：「（問：變更登記後
    ，都是誰跟你聯絡？）變更登記給甲○○，之後都是跟甲○
    ○聯絡。」、「（問：丙○先生之後有跟你聯絡過嗎？）沒
    有。」、「變更登記後，我找甲○○收錢（記帳費用），收
    不到，我打電話給洪先生，但是是洪太太接的... ，跟我說
    如果打甲○○的電話找不到，她那邊也是同樣一支電話，並
    說公司已經讓給甲○○與丙○無關，所以之後我也不好意思
    再找丙○。」、「（問：公司變更登記給甲○○後，都是甲
    ○○跟你拿空白發票？）我們都寄給甲○○... ，到了93年
    7 月份要報同年5 、6 月份營業稅時，我跟甲○○說看起來
    他也沒有在營業，是否要辦理歇業，後來甲○○就來領回印
    章及購票證明... 。」等語（見本院96年3 月15日審判筆錄
    ），足見被告丙○於原宿公司變更負責人為被告甲○○後，
    即未再過問原宿公司會計業務。況被告甲○○係自93年7 月
    起，始以不實統一發票幫助附表一所示公司行號逃漏稅捐，
    並行使其業務上登載不實進、銷貨金額之文書即原宿公司營
    業稅額申報書，距其自被告丙○受讓原宿公司之92年9 月7
    日相隔已有近1 年之遙，猶難認被告丙○就被告甲○○前揭
    犯行，有何行為之分擔。
四、本案依公訴人所提事證，尚不足為被告丙○確與被告甲○○
    共同開立原宿公司不實統一發票之會計憑證，幫助他人逃漏
    稅捐，並在原宿公司各期營業稅額申報書，登載不實進、銷
    事項，持向稅捐稽徵機關申報營業稅而為行使之積極證明，
    自不得以商業會計法第71條第1 款商業負責人填製不實會計
    憑證及稅捐稽徵法第43條第1 項幫助逃漏稅捐等罪名相繩，
    而屬不能證明被告丙○犯罪，應即為無罪判決之諭知，以昭
    審慎。
據上論斷，應依刑事訴訟法第299 條第1 項前段、第301 條第1
項，修正前商業會計法第71條第1 款，稅捐稽徵法第43條第1 項
，刑法第2 條第1 項前段、第11條前段、修正前刑法第56條、第
215 條、第216 條、修正前刑法第55條、刑法第47條第1 項、修
正前刑法第41條第1 項前段，罰金罰鍰提高標準條例第1 條前段
，廢止前罰金罰鍰提高標準條例第2 條，判決如主文。
本案經檢察官朱學瑛到庭執行職務。
中　　華　　民　　國　　96　　年　　3 　　月　　29　　日
                        臺灣板橋地方法院刑事第三庭
                            審判長法　官  l陳忠行
                                  法　官   蕭胤瑮
                                  法　官   廖怡貞
以上正本證明與原本無異
如不服本判決應於送達後10日內向本院提出上訴狀，上訴於臺灣
高等法院（須附繕本）。
                                  書記官　 林惠齡
中　　華　　民　　國　　96　　年　　4 　　月　　10　　日
附錄本案論罪科刑法條全文：
修正前商業會計法第71條
商業負責人、主辦及經辦會計人員或依法受託代他人處理會計事
務之人員有下列情事之一者，處5 年以下有期徒刑、拘役或科或
併科新臺幣15萬元以下罰金：
一、以明知為不實之事項，而填製會計憑證或記入帳冊。
二、故意使應保存之會計憑證、會計帳簿報表滅失毀損。
三、偽造或變造會計憑證、會計帳簿報表內容或毀損其頁數。
四、故意遺漏會計事項不為記錄，致使財務報表發生不實之結果
    。
五、其他利用不正當方法，致使會計事項或財務報表發生不實之
    結果。
稅捐稽徵法第43條
教唆或幫助犯第41條或第42條之罪者，處3 年以下有期徒刑、拘
役或科新台幣6 萬元以下罰金。
稅務人員、執行業務之律師、會計師或其他合法代理人犯前項之
罪者，加重其刑至二分之一。
稅務稽徵人員違反第33條規定者，除觸犯刑法者移送法辦外，處
1 萬元以上5 萬元以下罰鍰。
中華民國刑法第215 條
從事業務之人，明知為不實之事項，而登載於其業務上作成之文
書，足以生損害於公眾或他人者，處3年以下有期徒刑、拘役或5
百元以下罰金。
中華民國刑法第216條
行使第210條至第215條之文書者，依偽造、變造文書或登載不實
事項或使登載不實事項之規定處斷。
附表一
┌──┬─────┬─────┬─────┬─────┐
│編號│營業人名稱│統一發票  │銷售額（新│稅額（新臺│
│    │          │          │臺幣）    │幣）      │
├──┼─────┼─────┼─────┼─────┤
│1   │精創資通企│40張      │00000000元│0000000 元│
│    │業有限公司│          │          │          │
├──┼─────┼─────┼─────┼─────┤
│2   │宏元富企業│17張      │00000000元│0000000 元│
│    │有限公司  │          │          │          │
├──┼─────┼─────┼─────┼─────┤
│3   │謝安麗實業│19張      │00000000元│785872元  │
│    │有限公司  │          │          │          │
├──┼─────┼─────┼─────┼─────┤
│4   │狷介有限公│4 張      │0000000 元│332183元  │
│    │司        │          │          │          │
├──┼─────┼─────┼─────┼─────┤
│5   │大豐國際事│1 張      │0000000 元│67500 元  │
│    │業有限公司│          │          │          │
├──┼─────┼─────┼─────┼─────┤
│6   │吳家溱流行│10張      │0000000 元│400008元  │
│    │事業有限公│          │          │          │
│    │司        │          │          │          │
├──┼─────┼─────┼─────┼─────┤
│7   │芳宜國際有│11張      │0000000 元│366562元  │
│    │限公司    │          │          │          │
├──┼─────┼─────┼─────┼─────┤
│8   │逸彰實業有│9 張      │00000000元│834344元  │
│    │限公司    │          │          │          │
├──┼─────┼─────┼─────┼─────┤
│9   │亞琥企業有│19張      │0000000 元│125241元  │
│    │限公司    │          │          │          │
└──┴─────┴─────┴─────┴─────┘
附表二
┌──┬─────┬─────┬─────┬─────┐
│編號│營業人名稱│統一發票  │銷售額（新│稅額（新臺│
│    │          │          │臺幣）    │幣）      │
├──┼─────┼─────┼─────┼─────┤
│1   │宏京科技有│4 張      │00000000元│0000000 元│
│    │限公司    │          │          │          │
├──┼─────┼─────┼─────┼─────┤
│2   │詠騏實業有│6 張      │00000000元│0000000 元│
│    │限公司    │          │          │          │
├──┼─────┼─────┼─────┼─────┤
│3   │勁契實業有│8 張      │00000000元│0000000 元│
│    │限公司    │          │          │          │
├──┼─────┼─────┼─────┼─────┤
│4   │信  旺有限│3 張      │0000000 元│125025元  │
│    │公司      │          │          │          │
└──┴─────┴─────┴─────┴─────┘
